臺灣桃園地方法院民事裁定
                                        111年度亡字第8號
聲  請  人  郭臺生  
相  對  人  萬美香    失蹤前最後住所：同上
上列聲請人因宣告相對人死亡事件，本院裁定如下：
    主  文
准對失蹤人萬美香（女，民國00年0月00日生，身分證統一編號
：Z000000000號，失蹤前最後住所：桃園市○○區○○街00巷00號）
為宣告死亡之公示催告。
聲請人應於收受本裁定之日起20日內，將本裁定登載於公報、新
聞紙或其他相類之傳播工具。
失蹤人萬美香應於本公示催告最後揭示於法院公告處、資訊網路
及其他適當處所之翌日起7 個月內，向本院陳報現尚生存，如不
陳報，本院將宣告其為死亡。
無論何人，凡知該失蹤人萬美香之生死者，均應於上開期間內，
將其所知之事實，陳報本院。
    理  由
一、聲請意旨略以：聲請人是相對人即失蹤人萬美香之子，失蹤
    人萬美香係民國00年0月00日生，現年66歲，設籍桃園市○○
    區○○街00巷00號，相對人自87年2月14日離家後不知去向，
    其戶籍謄本記載其自88年8月15日出境，經聲請人四處尋找
    均無所獲，聲請人遂於103年4月16日向警局申報相對人為失
    蹤人口，且經列案失蹤人口已達7 年，依法符合死亡宣告要
    件，爰依家事事件法第155 條規定，聲請裁定准為死亡宣告
    等語。
二、按失蹤人失蹤滿7 年後，法院得因利害關係人或檢察官之聲
    請，為死亡之宣告；失蹤人為80歲以上者，得於失蹤滿3年
    後，為死亡宣告，民法第8條第1項、第2項分別定有明文。
    又宣告死亡或撤銷、變更宣告死亡之裁定，利害關係人或檢
    察官得聲請之；法院准許宣告死亡之聲請者，應公示催告；
    公示催告，應記載下列各款事項：一、失蹤人應於期間內陳
    報其生存，如不陳報，即應受死亡之宣告。二、凡知失蹤人
    之生死者，應於期間內將其所知陳報法院；前項公示催告，
    準用第130條第3項至第5項之規定。但失蹤人滿百歲者，其
    陳報期間，得定為自揭示之日起2 個月以上，家事事件法第
    155條、第156條第1、2、3項亦有明定。
三、經查，聲請人前揭主張之事實，業據其提出桃園縣政府警察
    局桃園分局同安派出所受（處）理案件明細表、戶籍謄本為
    憑。本院依職權查詢失蹤人入出境資訊顯示失蹤人於88年8
    月15日出境後未有入境紀錄及法務部健保資訊連結作業查詢
    紀錄顯示失蹤人經健保署於90年8月28日退保後未再有投保
    紀錄、自107年1月至111年2月未有就醫紀錄及查詢本院勞保
    網路資料顯示失蹤人於106年至111年均無投保紀錄、失蹤人
    亦無在監所資料、自103年至109年並無申報所得、未使用桃
    園市殯葬設施、未領取勞保年金及老年給付、未領取桃園市
    政府社福津貼等，有稅務電子閘門財產所得調件明細表、勞
    保局Web IR查詢系統、健保局Web IR查詢系統、入出境資訊
    連結作業、臺灣高等法院在監在押全國紀錄表、勞動部勞工
    保險局111年2月15日函、桃園市政府殯葬管理所111年2月16
    日函、桃園市政府社會局111年2月15日函等為證，堪信聲請
    人主張相對人於88年8月15日出境後至今行蹤不明，相對人
    自88年8月16日起失蹤之情為真實，其失蹤已滿7 年，爰依
    前揭規定公示催告如主文所示。
四、依家事事件法第156 條第3 項、第130 條第3 項、第4 項，
    裁定如主文。 
中　　華　　民　　國　　111 　年　　7 　　月　　11　　日
                  家事法庭  法　官  張淑芬
上列正本證明與原本無異。
本裁定不得抗告。
中　　華　　民　　國　　111 　年　　7 　　月　　11　　日
                            書記官  施盈宇